臺灣臺北地方法院刑事判決
111年度審訴字第1745號
公  訴  人  臺灣臺北地方檢察署檢察官
被      告  林玉華




上列被告因違反毒品危害防制條例案件，經檢察官提起公訴（11
1年度毒偵字第1287號），因被告於本院準備程序中就被訴事實
為有罪之陳述，經告知簡式審判程序意旨，並聽取公訴人及被告
之意見後，改依簡式審判程序審理，判決如下：
    主  文
林玉華施用第一級毒品，處有期徒刑捌月。
    事  實
一、林玉華明知海洛因、甲基安非他命分別係毒品危害防制條例
    規定之第一、二級毒品，不得非法持有及施用，竟基於施用
    第一級毒品海洛因及第二級毒品甲基安非他命之犯意，於民
    國111年3月22日7時40分許為警採尿時回溯26小時內（扣除為
    警查獲至採尿時止之期間）之某時，在不詳處所，以不詳方
    式，同時施用海洛因及甲基安非他命1次。嗣因 林玉華為毒
    品列管人口，於111年3月22日7時40分許經新北市政府警察局
    新店分局員警通知到場採集尿液送驗，結果呈安非他命、甲
    基安非他命、嗎啡陽性反應而查悉上情。
二、案經新北市政府警察局新店分局報告臺灣臺北地方檢察署檢
    察官偵查起訴。　　
    理  由
壹、程序部分：
一、施用毒品起訴程式之審查：
  ㈠按毒品危害防制條例第20條第3項規定：「依前項規定為觀察
    、勒戒或強制戒治執行完畢釋放後，3年後再犯第10條之罪
    者，適用前2項之規定。」，且同條例第23條第2項亦規定：
    「觀察、勒戒或強制戒治執行完畢釋放後，3年内再犯第10
    條之罪者，檢察官或少年法院（地方法院少年法庭）應依法
    追訴或裁定交付審理」。
　㈡經查，被告 林玉華前因施用毒品案件，經臺灣新北地方法院
    以109年度毒聲字第958號裁定觀察、勒戒後，認無繼續施用毒
    品之傾向，於110年5月28日釋放出所，並經臺灣新北地方檢
    察署檢察官以110年度毒偵緝字第234號、第235號為不起訴
    處分確定等節，有臺灣高等法院被告前案紀錄表在卷可查。
    被告於上開觀察、勒戒執行完畢釋放後3年內，再犯本案施
    用毒品犯行，依上開規定，當依法訴追，是檢察官依法起訴
    ，並無不合。
二、被告所犯為死刑、無期徒刑或最輕本刑為3年以上有期徒刑
    以外之罪，且非高等法院管轄第一審案件之罪，其於本院準
    備程序中，就被訴事實為有罪之陳述，經告知簡式審判程序
    之旨，並聽取公訴人及被告之意見後，由本院依刑事訴訟法
    第273條之1第1項規定，裁定進行簡式審判程序，且依同法
    第273條之2、第159條第2項規定，不適用傳聞法則有關限制
    證據能力之相關規定。
貳、實體部分：
一、上開事實，業據被告於本院準備程序中及審理時均坦承不諱
    （見本院卷第55頁、第60至61頁、第63頁），並有下列所示
    補強證據可資佐證：
　㈠勘察採證同意書（見偵字卷第9頁）。
　㈡新北市政府警察局受採集尿液檢體人姓名及檢體編號對照表（
    見偵字卷第10頁）。
　㈢台灣檢驗科技股份有限公司濫用藥物實驗室濫用藥物檢驗報告
    （見偵字卷第3之1頁）。
二、依上開補強證據，足見被告任意性之自白有相當之證據相佐
    ，且與事實相符，堪可採認為真。本案事證明確，被告有上
    揭事實欄所示犯行，洵堪認定，應予依法論罪科刑。
三、論罪科刑之依據：　
  ㈠按海洛因、甲基安非他命分別屬毒品危害防制條例第2條第2
    項第1、2款所規定之第一、二級毒品，不得非法持有、施用
    。是核被告所為，係犯毒品危害防制條例第10條第1項之施
    用第一級毒品罪及同條第2項之施用第二級毒品罪。
　㈡被告持有第一級毒品海洛因、第二級毒品甲基安非他命之低
    度行為，應分別為其施用第一級毒品海洛因、第二級毒品甲
    基安非他命之高度行為所吸收，均不另論罪。
　㈢被告同時施用第一、二級毒品，乃以一行為同時觸犯上開2罪
    名，為想像競合犯，依刑法第55條規定，應從一重之施用第
    一級毒品罪處斷。
　㈣按犯毒品危害防制條例第4條至第8條、第10條或第11條之罪
    ，供出毒品來源，因而查獲其他正犯或共犯者，減輕或免除
    其刑，毒品危害防制條例第17條第1項定有明文。此規定所
    稱「供出毒品來源，因而查獲其他正犯或共犯者」，係指犯
    罪行為人供出毒品來源之對向性正犯，或與其具有共同正犯
    、共犯（教唆犯、幫助犯）關係之毒品由來之人的相關資料
    ，諸如其前手或共同正犯、共犯之姓名、年齡、住居所或其
    他足資辨別之特徵等項，使調查或偵查犯罪之公務員得據以
    對之發動調查或偵查程序，並因此而確實查獲其人、其犯行
    者，即足該當（最高法院100年度台非字第356號判決意旨可
    供參照）。經查，經本院就是否因被告供出上手而查獲相關
    正犯、共犯等節函詢新北市政府警察局新店分局，該分局函
    覆以：「本案經調閱交易地點監視器，再報請臺灣新北地方
    檢察署指揮，惟認定目前僅有監視器畫面，無任何對話紀錄
    可佐有買賣毒品情形，故未查緝犯嫌到案」，此有該分局11
    1年8月15日新北警店刑字第1114139488號函在卷為憑（見本
    院卷第41頁），按上說明，即與前揭刑之減輕要件不符，併
    此敘明。　
　㈤爰以行為人之責任為基礎，審酌被告有多次毒品前科，此有
    臺灣高等法院被告前案紀錄表在卷可稽，素行非佳。其仍不
    知警惕約束己身行為，徹底戒除施用毒品之惡習，可知其惑
    於毒癮，意志力甚為薄弱。然其施用毒品之犯行，在本質上
    仍屬戕害自己身心健康之行為，對於他人法益尚無具體直接
    危害；又其犯後坦承犯行，態度尚可，併參酌其自述國中畢
    業之智識程度、做清潔為業、月收入約新臺幣2萬5,000元、
    未婚、需扶養2名未成年子女等家庭生活經濟狀況（見本院
    卷第63至64頁）暨其犯罪之動機、目的及手段等一切情狀，
    爰量處如主文所示之刑，以示懲儆。　
據上論斷，應依刑事訴訟法第273條之1第1項、第299條第1項前
段，毒品危害防制條例第10條第1項、第2項，刑法第11條、第55
條，判決如主文。
本案經檢察官張雯芳提起公訴，檢察官吳春麗到庭執行職務。
中　　華　　民　　國　　111 　年　　10　　月　　6 　　日
　　　　　　　　　刑事第二十二庭  法　官  葉詩佳
上正本證明與原本無異。
如不服本判決應於收受送達後20日內向本院提出上訴書狀，並應
敘述具體理由；其未敘述上訴理由者，應於上訴期間屆滿後20日
內向本院補提理由書（均須按他造當事人之人數附繕本）「切勿
逕送上級法院」。因疫情而遲誤不變期間，得向法院聲請回復原
狀。
                                  書記官  巫佳蒨
中　　華　　民　　國　　111 　年　　10　　月　　6 　　日
附錄本案論罪科刑法條全文：
毒品危害防制條例第10條
施用第一級毒品者，處6月以上5年以下有期徒刑。
施用第二級毒品者，處3年以下有期徒刑。
附件：
臺灣臺北地方檢察署檢察官起訴書
                                   111年度毒偵字第1287號
　　被　　　告　 林玉華　女　41歲（民國00年00月00日生）
　　　　　　　　　　　　住基隆市○○區○○路0段000號後棟
　　　　　　　　　　　　　樓(基隆市安樂戶政事務所)
　　　　　　　　　　　　居新北市○○區○○路0段000號
　　　　　　　　　　　　國民身分證統一編號：Z000000000號
上列被告因毒品危害防制條例案件，業經偵查終結，認應提起公
訴，茲將犯罪事實及證據並所犯法條分敘如下：
　　　　犯罪事實
一、 林玉華前因施用毒品案件，經法院裁定送觀察、勒戒後，
    認無繼續施用毒品之傾向，於民國110年5月28日執行完畢，
    並經臺灣新北地方檢察署檢察官以110年度毒偵緝字第234號
    、第235號為不起訴處分確定。詎仍不知悔改，於上開觀察、
    勒戒執行完畢釋放3年內，又基於施用第二級、第二級毒品之犯
    意，於111年3月22日7時40分許為警採尿起回溯96小時內某時
    ，在不詳地點，以不詳方式，施用第一級毒品海洛因及第二級
    毒品甲基安非他命1次。嗣於同日7時許其經警通知到場，並
    經其同意採集尿液送驗，結果呈安非他命、甲基安非他命、
    嗎啡陽性反應，而查悉上情。
二、案經新北市政府警察局新店分局報告偵辦。
　　　　證據並所犯法條
一、證據清單及待證事實：
編號 證據名稱 待證事實 1 被告 林玉華於警詢時之供述 僅坦承為警查獲時所採之尿液係其親自排放後封緘，且最近一次係於111年3月19日施用第二級毒品安非他命之事實。 2 勘察採證同意書、新北市政府警察局受採集尿液檢體人姓名及檢體編號對照表各1紙 被告於111年3月22日7時40分許為警採集尿液，尿液檢 體編號為G0000000之事實。   3 台灣檢驗科技股份有限公司檢體編號G0000000濫用藥物檢驗報告1紙 被告尿液經檢驗結果呈安非 他命、甲基安非他命及嗎啡陽性反應，而有施用第一級海洛因及第二級毒品甲基安非他命之事實。 4 被告全國刑案資料查註表、全國施用毒品案件紀錄表、完整矯正簡表各1份 被告於前次觀察、勒戒執行完畢釋放後3年內，再犯本件施用毒品之犯行。 
二、核被告所為，係犯毒品危害防制條例第10條第1項之施用第一
    級毒品及同條第2項之施用第二級毒品等罪嫌。又被告將第
    一級毒品海洛因及第二級毒品甲基安非他命混合施用，係以
    一施用毒品行為同時觸犯前開2罪名，為想像競合犯，請依刑
    法第55條規定，從一重之毒品危害防制條例第10條第1項施用
    第一級毒品處斷。
三、依毒品危害防制條例第23條第2項、刑事訴訟法第251條第1
    項提起公訴。
　　此　致
臺灣臺北地方法院
中　　華　　民　　國　 111　　年　　 7　　月　　21　　日
　　　　　　　　　　　　　檢　察　官　張  雯  芳
本件正本證明與原本無異  
中　　華　　民　　國　 111 　 年  　 7    月　  25　  日
                          書  記  官  陳  芳  盈  
附錄本案所犯法條全文
毒品危害防制條例第10條
施用第一級毒品者，處 6 月以上 5 年以下有期徒刑。
施用第二級毒品者，處 3 年以下有期徒刑。